【裁判字號】    98,審訴,611
【裁判日期】    980821
【裁判案由】    違反毒品危害防制條例
【裁判全文】
臺灣新竹地方法院宣示判決筆錄         98年度審訴字第611號
公  訴  人  臺灣新竹地方法院檢察署檢察官
被      告  乙○○
指定辯護人  本院公設辯護人  甲○○
上列被告因違反毒品危害防制條例一案，經檢察官提起公訴（98
年度毒偵字第749 號）後，聲請本院改依協商程序而為判決，於
中華民國98年8 月21日下午4 時在本院刑事第十一法庭宣示判決
，出席職員如下：
法官起立朗讀判決主文、犯罪事實要旨、處罰條文，及告以上訴
限制、期間並提出上訴狀之法院，且諭知記載其內容：
一、主  文：
    乙○○施用第一級毒品，累犯，處有期徒刑拾壹月；扣案之
    海洛因陸包毛重共伍點貳壹公克，沒收銷燬之。又施用第二
    級毒品，累犯，處有期徒刑拾月；扣案之甲基安非他命包
    毛重共貳點捌柒公克，沒收銷燬之。主刑部分應執行有期徒
    刑壹年伍月。
二、犯罪事實要旨：
（一）乙○○前曾於民國96年7 月間，因違反毒品危害防制條例
      案件，經本院於96年10月31日，以96年度竹簡字第1150號
      判決，判處有期徒刑6 月、減為有期徒刑3 月，嗣於96年
      11月26日確定，於97年4 月11日入監執行，並於97年7 月
      10日縮刑期滿執行完畢。
（二）乙○○前於87年9 月間，因施用毒品案件，經本院裁定送
      觀察、勒戒後，認無繼續施用毒品傾向，於87年10月15日
      釋放，並由本院於88年1 月11日以86年度簡上字第153 號
      判決免刑確定。
（三）乙○○不知警惕，又於88年5 月間，因施用毒品案件，經
      本院以88年度毒聲字第1070號裁定送勒戒處所觀察、勒戒
      後，因認有繼續施用毒品之傾向，再經臺灣臺東地方法院
      （下稱臺東地院）裁定令入戒治處所施以強制戒治1 年，
      於88年11月15日入所執行，嗣經臺東地院裁定停止戒治，
      於89年8 月17日因停止其處分出監，所餘戒治期間付保護
      管束，旋其停止戒治所餘戒治期間於89年11月7 日屆滿，
      因期滿未經撤銷，視為強制戒治期滿執行完畢；同時其本
      次非法施用第二級毒品之犯行，亦經臺東地院於88年12月
      21日，以88年度易字第518 號判決，判處有期徒刑4 月，
      嗣於89年1 月10日確定，並與他罪定應執行刑為有期徒刑
      11月確定，於91年4 月25日入監執行，並於92年2 月28日
      縮刑期滿執行完畢。
（四）乙○○竟不知警惕，又於93年2 月間，因施用第二級毒品
      、持有第一級毒品案件，經本院於93年8 月5 日，以93年
      度易字第313 號判決，分別判處有期徒刑6 月、4 月，並
      經定應執行刑為有期徒刑9 月，嗣於93年8 月30日確定，
      於93年11月1 日入監執行，並於94年7 月7 日縮刑期滿執
      行完畢。
（五）乙○○仍不知警惕，又於95年9 月間，因施用第二級毒品
      案件，經本院於95年10月30日，以95年度竹簡字第1180號
      判決，判處有期徒刑5 月，嗣於95年11月27日確定，復因
      減刑條例減為有期徒刑2 月又15日確定，並與他罪定應執
      行刑為有期徒刑4 月又15日確定，於96年2 月17日入監執
      行，並於96年7 月16日縮刑期滿執行完畢。
（六）乙○○不知悔改，又於95年10月間，因施用第二級毒品案
      件，經本院於97年8 月7 日，以97年度易更字第1 號判決
      ，分別判處有期徒刑5 月、減為有期徒刑2 月又15日，有
      期徒刑6 月、減為有期徒刑3 月，並經定應執行刑為有期
      徒刑5 月，嗣提起上訴，經臺灣高等法院於97年11月13日
      ，以97年度上易字第2593號判決駁回上訴確定，並與他罪
      定應執行刑為有期徒刑3 年6 月確定，現正執行中。
（七）乙○○竟不知悔改，又於96年7 月間，因施用第二級毒品
      案件，經本院於96年10月31日，以96年度竹簡字第1150號
      判決，判處有期徒刑6 月、減為有期徒刑3 月，嗣於96年
      11月26日確定，其執行情形詳如前述（一）部分。
（八）乙○○仍不知悔改，又於97年4 月間，因施用第一級、第
      二級毒品案件，經本院於97年7 月3 日，以97年度訴字第
      524 號判決，分別判處有期徒刑7 月、6 月，並經定應執
      行刑為有期徒刑1 年，嗣提起上訴，經臺灣高等法院於97
      年10月15日，以97年度上訴字第4450號判決駁回上訴，嗣
      於97年11月11日確定，並與他罪定應執行刑為有期徒刑3
      年6 月確定，現正執行中。
（九）乙○○不知悛悔，又於97年8 月間，因施用第一級、第二
      級毒品案件，經本院於97年10月31日，以97年度訴字第82
      9 號判決，分別判處有期徒刑8 月、7 月，並經定應執行
      刑為有期徒刑1 年2 月，嗣提起上訴，經臺灣高等法院於
      97年12月3 日，以97年度上訴字第5431號判決駁回上訴，
      嗣於97年12月31日確定，並與他罪定應執行刑為有期徒刑
      3 年6 月確定，現正執行中。
（十）乙○○竟不知悛悔，又於97年9 月間，因施用第一級、第
      二級毒品案件，經本院於97年11月28日，以97年度訴字第
      1000號判決，分別判處有期徒刑9 月、8 月，並經定應執
      行刑為有期徒刑1 年3 月，嗣於97年11月28日確定，並與
      他罪定應執行刑為有期徒刑3 年6 月確定，現正執行中。
（十一）乙○○仍不知悛悔，又於98年1 月間，因施用第一級、
        第二級毒品案件，經本院於98年5 月15日，以98年度審
        訴字第269 號判決，分別判處有期徒刑10月、10月、9
        月、9 月，並經定應執行刑為有期徒刑2 年6 月。
（十二）乙○○不知悔悟，又於98年1 月間，因施用第一級、第
        二級毒品案件，經本院於98年5 月22日，以98年度審訴
        字第186 號判決，分別判處有期徒刑9 月、9 月、8 月
        ，並經定應執行刑為有期徒刑1 年9 月。
（十三）乙○○竟不知悔悟，又於98年2 月間，因施用第一級、
        第二級毒品案件，經臺灣桃園地方法院於98年6 月5 日
        ，以98年度審訴字第1121號判決，分別判處有期徒刑11
        月、10月，並經定應執行刑為有期徒刑1 年7 月確定。
（十四）乙○○仍不知悔悟，於前開強制戒治處分執行完畢釋放
        後，「5 年內再犯」施用毒品案件，並經法院判處罪刑
        確定後，(1)復基於施用第一級毒品海洛因的犯罪意思，
        於98年4 月23日凌晨1 時許，在桃園市○○街11號6 樓
        之8 屋內，以將海洛因粉末置入針筒內，再加水注射入
        體內之方式，施用第一級毒品海洛因1 次。(2)另基於施
        用第二級毒品甲基安非他命的犯罪意思，於98年4 月23
        日凌晨1 時許，在上開屋內，以將甲基安非他命置於玻
        璃球吸食器內，再以火燒烤，吸其煙霧之方式，施用第
        二級毒品甲基安非他命1 次。嗣於98年4 月23日中午12
        時許，為警持搜索票在桃園市○○街11號6 樓之8 屋內
        查獲，並扣得其所有的第一級毒品海洛因6 包毛重共5.
        21公克、第二級毒品甲基安非他命3 包毛重共2.87公克
        ，經警採集其尿液送驗結果，呈嗎啡、可待因陽性及安
        非他命、甲基安非他命陽性反應，始悉上情。
三、處罰條文：
    毒品危害防制條例第10條第1 項、第2 項、第18條第1 項前
    段，刑法第11條、第47條第1 項、第51條第5 款。
四、協商判決除有刑事訴訟法第455 條之4 第1 項第1 款於本訊
    問程序終結前，被告撤銷協商合意或檢察官撤回協商聲請者
    ；第2 款被告協商之意思非出於自由意志者；第4 款被告所
    犯之罪非第455 條之2 第1 項所定得以協商判決者；第6 款
    被告有其他較重之裁判上一罪之犯罪事實者；第7 款法院認
    應諭知免刑或免訴、不受理者情形之一，及違反同條第2 項
    「法院應於協商合意範圍內為判決；法院為協商判決所科之
    刑，以宣告緩刑或2 年以下有期徒刑、拘役或罰金為限」之
    規定者外，檢察官與被告均不得上訴。
五、如有前項得上訴之情形，得自收受宣示判決筆錄送達之日起
    10日內，向本院提出上訴書狀，上訴於第二審法院。
中    華    民    國    98    年    8     月    21    日
                  刑事第九庭書  記  官 蕭汝芳
                            審判長法官 馮俊郎
以上筆錄正本係照原本作成。
中    華    民    國    98    年    8     月    21    日
                            書  記  官 蕭汝芳
附錄本案處罰實體法條全文：
毒品危害防制條例第10條第1 項、第2 項：
施用第一級毒品者，處6 月以上5 年以下有期徒刑。
施用第二級毒品者，處3 年以下有期徒刑。


司法院資訊處製作；財團法人民間司法改革基金會備份。
